【裁判字號】    89,訴,231
【裁判日期】    890410
【裁判案由】    偽造文書等
【裁判全文】
臺灣臺南地方法院刑事判決                          八十九年度訴字第二三一號
    公  訴  人  臺灣台南地方法院檢察署檢察官
    被      告  甲○○
右列被告因詐欺等案件，經檢察官提起公訴（八十九年度偵字第一０五七號），本院
判決如左：
    主  文
甲○○意圖為自己不法之所有，以詐術使人將本人之物交付，未遂，處罰金伍仟元，
如易服勞役以佰元折算壹日。
    事  實
一、甲○○明知其所持有之中國信託商業銀行之信用卡（卡號為000000000
    0000000號、原持卡人為乙○○）一張，係已經偽造完成之信用卡（已完
    成信用卡背後之簽名），竟基於意圖為自己不法之所有，於民國八十九年一月十
    一日下午三時五十分許，在台南市○○路一四七號金石堂圖書股份有限公司台南
    分公司（以下簡稱金石堂台南分公司），向金石堂台南分公司購買四本書籍，並
    持前揭偽造之信用卡向該金石堂台南分公司職員丙○○表示，欲以刷卡方式付款
    ，使該公司職員丙○○陷於錯誤，信以為該信用卡為真實，而欲刷卡之際，因該
    偽造信用卡正面雷射標誌模糊、反面簽名條之阿拉伯數字係平面印刷而印上而非
    真正之信用卡係屬壓刻，為丙○○發現有異，乃拒絕甲○○以信用卡付款，而報
    警當場查獲，而使刷卡手續未完成（並未於簽帳單上簽名），且未取得上開書籍
    而未遂，並扣得該偽造信用卡一張。
二、案經台南市警察局第二分局報請臺灣台南地方法院檢察署檢察官偵查起訴。
    理  由
一、訊據被告甲○○坦承持該偽造信用卡向金石堂台南分公司購書刷卡情事，惟否認
    知道該信用卡是偽造的，辯稱：該偽造之信用卡是酒店一位姓王的客人給的，因
    該王姓客人欠其錢，並不知道該信用卡是來路不明的云云。惟查，右揭犯罪事實
    ，業據證人即金石堂台南分公司職員丙○○於警訊中證稱：被告甲○○持該偽造
    之信用卡消費；該卡正面雷射標誌模糊、反面簽名條阿拉伯數字是印上去的，可
    確定是偽卡；因欲刷卡時辨視出該信用卡是偽造等語，復據證人即原持卡人林玲
    則證稱：中國信託商業銀行信用卡卡號0000000000000000號並
    沒有遺失，亦沒有將該卡借給被告甲○○使用等語在卷，而有警訊筆錄在卷可稽
    。再者，衡諸社會生活常情，被告豈有將錢借給僅知其姓而不知其名者；被告又
    提不出該人年籍資料以供查證；而以信用卡方式償還債務亦於常情不符，且從扣
    案之卡上亦可清楚看見該卡並非被告所稱客人姓氏（卡上姓名為ＬＨＧ），此外
    復有偽造之造信用卡一張扣案供參，是被告所辯，顯不足採，本案事證已臻明確
    ，被告犯行洵堪認定。
二、核被告所為係犯刑法第三百三十九條第三項、第一項之詐欺取財罪未遂罪。被告
    已著手於犯罪行為之實行而不遂，為未遂犯，爰依刑法第廿六條規定減輕其刑。
    爰審酌被告犯罪之動機、目的、手段及所造成危害輕微，等一切情狀，處如主文
    所示之刑，並諭知易服勞役之折算標準。以資懲儆。扣案之信用卡，為被告所有
    供犯罪所用之物，應依刑法第三十八條第一項第二款宣告沒收。
三、公訴意旨另略以被告另涉有犯刑法第二百十六條行使第二百十條之偽造文書罪嫌
    云云，然查被告並未完成刷卡手續，且未在簽帳單上簽名，此據證人金石堂台南
    分公司職員丙○○於證稱在卷，是難認被告有行使偽造私文書之犯行，此外復查
    無其他積極證據足資證明被告有右述犯行，犯罪尚屬不能證明，原應為無罪之諭
    知，因公訴人認此與前揭論罪部分為牽連犯，屬裁判上一罪之同一案件，爰不另
    為無罪之諭知，附此敘明。
四、據上論斷，應依刑事訴訟法第二百九十九條第一項前段，刑法第三百三十九條第
    三項、第一項、第二十六條前段、第四十二條第二項、第三十八條第一項第二款
    ，罰金罰鍰提高標準條例第一條前段、第二條，判決如主文。
本案經檢察官王百玄到庭執行職務。
中    華    民    國      八十九      年      四      月        十      日
                                  臺灣臺南地方法院刑事第二庭
                                      法  官      鄧  希  賢
右正本證明與原本無異。
如不服本判決，應於判決送達後十日內向本院提出上訴狀( 應附繕本 )。
                                      書記官      陳  美  蓉
中    華    民    國      八十九      年      四      月        十      日


司法院資訊處製作；財團法人民間司法改革基金會備份。
